【裁判字號】    92,毒抗,981
【裁判日期】    921211
【裁判案由】    聲請強制戒治
【裁判全文】
臺灣高等法院臺中分院刑事裁定                    九十二年度毒抗字第九八一號
    抗  告  人
    即  被  告  甲○○
右抗告人因違反毒品危害防制條例案件，經檢察官聲請強制戒治，不服臺灣台中地方
法院中華民國九十二年十一月十二日第一審裁定（九十二年度毒聲第二七四七號，聲
請案號：台灣台中地方法院檢察署九十二年度聲戒字第一○○五號、九十二年度毒偵
緝字第一八五號），提起抗告，本院裁定如左：
    主      文
抗告駁回。
    理      由
一、按犯毒品危害防制條例第十條之罪，經觀察勒戒後，無繼續施用毒品傾向，經由
    檢察官為不起訴處分後，五年內再犯第十條之罪，經觀察勒戒後，認有繼續施用
    毒品傾向者，不適用同條例第二十條第二項應為不起訴處分之規定，但應由檢察
    官聲請法院裁定先令入戒治處所施以強制戒治，毒品危害防制條例第二十條第三
    項定有明文。
二、本件抗告意旨略以：抗告人即被告甲○○雖曾施用毒品，並受觀察勒戒，然迄今
    並未再碰觸毒品，被告於九十一年九月十日上午八時三十分，行經國道一號高速
    公路后里收費站為警察查獲，扣得車上之針筒一支，然上開針筒係友人所放置，
    並非被告所有云云。
三、經查：(一)被告甲○○曾因違反毒品危害防制條例案件，經台灣台東地方法院裁定
    送觀察、勒戒後，認無繼續施用毒品傾向，於民國八十九年十一月十三日經臺灣
    臺東地方法院檢察署檢察官以八十九年度毒偵字第四八六號為不起訴處分後，復
    基於施用毒品之犯意，於九十一年九月十日當日往前回溯三日內，在不詳地點施
    用第一級毒品海洛因一次，嗣當日上午八時三十分許，為警在國道一號公路后里
    收費站北向處查獲，經警方採尿送驗結果，呈嗎啡陽性反應，並經原審法院裁定
    觀察勒戒等情，業有不起訴處分書影本、彰化縣衛生局煙毒尿液檢驗成績書影本
    一份（見毒偵字第二七三四號影印卷第四四頁）及原審法院九十一年度毒聲字第
    二九二二號裁定影本一份在卷足憑，故被告上開施用第一級毒品之犯行應堪認定
    。(二)被告經原審法院裁定送臺灣臺中看守所附設勒戒處所觀察、勒戒後，認有繼
    續施用毒品之傾向，有該所九十二年十月二十一日中所正衛字第０九二一二００
    ０五一號函附之有無繼續施用毒品傾向證明書附卷可稽（毒偵緝卷二七至二九頁
    ），被告於前開不起訴處分後，五年內再犯毒品危害防制條例第十條第一項之施
    用第一級毒品罪，經觀察勒戒後認有繼續施用毒品傾向，依前揭法律規定，原審
    裁定令入戒治處所施以強制戒治，核無不當。抗告意旨辯稱並無繼續施用毒品云
    云，顯無理由，應予駁回。
四、據上論斷，應依刑事訴訟法第四百十二條，裁定如主文。
中      華      民      國      九十二  年      十二    月      十一    日
                                臺灣高等法院臺中分院刑事第八庭
                                      審判長法  官  羅  得  村
                                            法  官  黃  文  進
                                            法  官  陳  毓  秀
右正本證明與原本無異。
（不得再抗告）
                                            書記官  吳  宗  玲
中      華      民      國      九十二  年      十二    月      十一    日
                                                                        Ａ


司法院資訊處製作；財團法人民間司法改革基金會備份。
